【裁判字號】    88,聲更,7
【裁判日期】    890229
【裁判案由】    聲請迴避
【裁判全文】
臺灣板橋地方法院刑事裁定                            八十八年度聲更字第七號
    聲  請  人  甲○○
    即自訴人    丙○○
右列聲請人因自訴被告乙○○等竊盜案件，聲請本院法官迴避，不服本院八十八年七
月二十日所為八十八年度聲字第一一七五號裁定，提起抗告，經台灣高等法院撤銷原
裁定（八十八年度抗字第三八五號），發回本院審理，本院裁定如左：
    主  文
聲請駁回。
    理  由
一、按當事人聲請法官迴避，以有刑事訴訟法第十八條第一款、第二款所列情形之一
    者為限。
二、本件聲請意旨略稱：八十七年度自字第一九一號聲請人自訴被告乙○○、戊○○
    、丁○○竊盜案件，於民國（下同）八十七年六月十六日庭訊時，承審法官於所
    傳喚之證人賴近未到庭為證、證人賴陳細妹到庭尚未作證、兩造當事人均未對證
    人行詰問覆問、被告戊○○於自訴案件首次出庭，尚未受聲請人訊問之情形下，
    承審法官即諭知進行言詞辯論程序，明顯有偏頗，爰依刑事訴訟法第十八條第二
    款之規定，聲請法官迴避云云。
三、按刑事訴訟法第十八條第二款規定，得聲請法官迴避之原因，所謂「足認其執行
    職務有偏頗之虞者」，係指以一般通常人所具有之合理觀點，對於該承辦法官能
    否為公平之裁判，均足產生懷疑；且此種懷疑之發生，存有其安全客觀之原因，
    而非僅出諸當事人自己主觀之判斷者，始足當之。至於訴訟上之指揮乃專屬於法
    院之職權，當事人之主張、聲請，在無礙於事實之確認以及法的解釋適用之範圍
    下，法院固得斟酌其請求以為訴訟之進行，但仍不得以此對當事人之有利與否，
    作為其將有不公平裁判之依據，更不得以此訴訟之進行與否而謂有偏頗之虞聲請
    法官迴避，此有最高法院七十九年台抗字第三一八號判例意旨可資參照。次按證
    據之證明能力，由法院自由判斷；當事人或辯護人聲請調查之證據，法院認為不
    必要者，得以裁定駁回之，刑事訴訟法第一百五十五條第一項、第一百七十二條
    亦分別定有明文。是當事人聲請調查之證據，如與待證事實無關緊要者，事實審
    法院得以裁定予以駁回，或於判決內說明無調查之必要，自毋庸為無益之調查。
    本件聲請人所陳各節，均屬法官訴訟上之指揮權限，縱聲請人所聲請傳喚之證人
    未予傳訊，亦難認法官有偏頗之虞；更何況本件刑事訴訟已於八十八年六月十五
    日判決，業據本院調閱上開卷宗核閱無訛，故本院亦無從為法官迴避之裁定，是
    本件聲請不能認為正當，應予駁回，爰依刑事訴訟法第二十一條第一項前段，裁
    定如主文。
中      華      民      國      八十九    年      二      月    二十九  日
                                    臺灣板橋地方法院刑事第一庭
                                        審判長法  官    陳坤地
                                              法  官    鄭水銓
                                              法  官    毛崑山
右正本證明與原本無異
如不服本裁定應於送達後五日內向本院提出抗告狀
                                              書記官    李銷勳
中      華      民      國    八十 九   年     三       月     一       日


司法院資訊處製作；財團法人民間司法改革基金會備份。
